【裁判字號】    98,重訴,6
【裁判日期】    981231
【裁判案由】    返還買賣價金等
【裁判全文】
臺灣嘉義地方法院民事判決               98年度重訴字第6號
原      告  壬○○
訴訟代理人  癸○○
原      告  辛○○
            甲○○
            戊○○
原 告共 同
訴訟代理人  顏伯奇律師
被      告  詮程營造工程有限公司
法定代理人  丙○○
被      告  乙○○
            丁○○
            庚○○
上列當事人間請求返還買賣價金等事件，經本院於民國98年12月
18日言詞辯論終結，判決如下：
    主  文
被告詮程營造工程有限公司、丁○○應給付原告辛○○金額如附
表一所示。
被告詮程營造工程有限公司、庚○○應給付原告壬○○金額如附
表二所示。
被告詮程營造工程有限公司、丁○○應給付原告甲○○金額如附
表三所示。
被告詮程營造工程有限公司、丁○○應給付原告戊○○金額如附
表四所示。
原告其餘之訴駁回。
訴訟費用負擔如附表五所示。
本判決第一項至第四項假執行及免為假執行擔保金額如附表六所
示。
原告其餘假執行之聲請駁回。
    事實及理由
一、被告丁○○經多次合法通知，均未於言詞辯論期日到場，核
    無民事訴訟法第386條所列各款情形，爰依職權由原告一造
    辯論而為判決。
二、原告起訴主張：
  (一)原告於民國95年間因被告詮程營造工程有限公司（下稱詮程
    公司）製作之「好居家」建案（下稱系爭建案）廣告內容吸
    引，前往被告詮程公司接待中心洽詢購買預售屋相關事宜，
    經該公司接待人員介紹後，決定購買預售屋，由該公司人員
    提出土地買賣合約書（系爭土地契約）及房屋買賣契約書（
    系爭房屋契約），原告訂約後依公司通知按期繳納款項，惟
    自96年起，原告購買之上揭預售屋積欠下包廠商工程款遭多
    次查封，下包廠商拒絕施工，工程停擺，目前仍停工荒廢中
    ，無法申請使用執照與原告辦理交屋。且經原告向地政機關
    查詢預售屋坐落土地資料，竟發現簽訂系爭土地契約時，原
    告辛○○、戊○○、甲○○之系爭土地契約相對人即被告丁○○、原告壬○○之系爭土地契約相對人庚○○，均非土地
    所有人台灣糖業股份有限公司（下稱台糖公司），原告始知
    遭詐騙，被告詮程公司負債累累，土地已遭被告詮程公司設
    定抵押新臺幣（下同）1億元，訴外人即抵押權人黎澤花隨
    時可以聲請拍賣抵押物，土地無法履約，房屋亦遭人查封，
    隨時可能被拍賣，被告詮程公司亦放棄興建，已無完工交屋
    可能，爰依系爭房屋契約第17條第1項約定解除契約。
  (二)原告就系爭房屋契約部分，爰依民法第226條、第256條、第
    259條第1、2款規定請求被告詮程公司返還已繳房屋價金；
    依系爭房屋契約第17條第1項約定請求已繳房價款20％計算
    之違約金；依第9條第2項約定，算至97年7月31日為止，被
    告仍未取得使用執照，每逾1日按已繳房地總價萬分之5計算
    遲延利息。另原告甲○○已委請建材公司裝設門窗，受有損
    害90,000元，爰依民法第227條、第231條、第260條、第811
    條、第816條、第179條規定，一併請求。就系爭土地契約部
    分，則爰依系爭土地契約第11條第1項及第14條約定，解除
    買賣契約，並依第226條、第256條、第259條第1、2款，系
    爭土地契約第11條第1項約定，請求給付返還已繳土地買賣
    價金及已繳地價款20％計算之違約金。又系爭建案為被告詮
    程公司銷售興建，被告庚○○、丁○○同意出具簽約名義供
    簽約之用，土地契約書乃被告詮程公司銷售人員乙○○簽約
    時提供，原告購買預售屋坐落基地與簽約人不同，原告無法
    請求移轉登記致生已繳土地價款之損害，成立故意過失施用
    詐術致原告受損害，基於民法第184條、第185條、第188條
    規定，請求被告銓程公司、乙○○與被告庚○○、丁○○負
    連帶賠償責任。
  (三)原告見被告銓程公司興建之廣告，進而與被告銓程公司簽約
    ，匯款入公司帳戶，系爭建案以被告銓程公司名義銷售，合
    股興建房屋亦屬常態，被告銓程公司與庚○○及丁○○間金
    錢、股權糾葛與本件無關，基於契約相對性原則，被告銓程
    公司與他人約定不得拘束原告。原告壬○○不知有換約情事
    ，依契約相對性原則，被告庚○○應負契約責任。被告乙○○有合作興建房屋契約書，明知當時土地為台糖公司所有，
    契約並無任何約定土地過戶予被告丁○○，被告乙○○並無
    把握丁○○會有土地所有權，竟隱瞞上情拿出土地契約讓原
    告簽約，使客戶陷於錯誤，確實使原告受有損害。又居間人
    關於訂約事項應就其所知據實報告於當事人，對於顯無履行
    能力之人，或知其無訂立該約能力之人，不得為其媒介，民
    法第565條規定為保護他人法律。又被告乙○○替被告銓程
    公司仲介賣屋，與客戶簽約為民法之居間契約，未將產權不
    清之重要事項告知原告知悉，違反民法第566條規定，導致
    原告受有損害，被告乙○○自應負賠償責任。原告係96年12
    月間，委請律師查詢土地資料，始知悉土地所有權人非丁○○，並向臺灣嘉義地方法院檢察署提出告訴，無侵權行為消
    滅時效問題。
  (四)並為聲明如附表七所示。
三、被告詮程公司答辯以：系爭建案是94年中經被告庚○○接洽
    與公司合作標得與台糖公司之合建案，雙方言明被告公司占
    股份10％（負責文書行政往來作業），被告庚○○之旭鳳營
    造公司占股份90％（負責現場房屋興建施工及房屋銷售），
    也陸續出售房屋。惟被告庚○○於95年5、6月間發生腦溢血
    ，無法繼續執行合建後續工程，被告公司又有多個建築工地
    同時進行，無暇接手，於95年6、7月間經友人介紹被告丁○○簽約接手，將系爭建案及銷售接收承作，相關土地款、房
    屋施工工程款、所需資金及盈虧概由被告丁○○負責，被告
    丁○○卻於96年2、3月爆發財務危機，一屋多賣及偽造有價
    證券，工地工程款亦無法發放，經多次與被告丁○○協商及
    存證信函催告，亦無法明確處置，期間被告公司曾多次至工
    地及律師事務所與購屋客戶協商，惟因前有地上設定（丁○○私人借貸）後又發生被告丁○○偽造有價證券，被告公司
    名下財產全部被查封，資金遭銀行凍結導致營運週轉不靈，
    工程全部停擺，損失上億元。被告丁○○向客戶收取之款項
    不知流向，其於另案在臺灣高等法院臺南分院稱系爭建案是
    他的，工程款全是他支付，係向被告公司借牌，今無法交屋
    卻避不出面處理善後。被告公司並未參與系爭建案銷售、簽
    約及收取價款，無承受返還價金之理，且被告丁○○於95年
    12月11日至被告公司要求被告公司法定代理人丙○○簽訂授
    權書，限定被告公司對系爭建案不得主張任何權利，鈞院96
    年度重訴字第83號亦認定系爭建案真正所有人為被告丁○○
    ，原告應向被告丁○○求償。又原告逾期天數計算應扣除放
    假天、颱風天及無法施工之下雨天。原告甲○○之開工日於
    契約特別註記為95年9月23日，而其委請訴外人裝設氣窗乙
    事，因事前未與被告等任何一人協商或簽字立據，亦未經現
    場負責人簽署施作追加工程同意書，支付之款項也未事先告
    知被告，自行雇工施作，原告甲○○任何付款行為，均與被
    告無涉。原告於鈞院97年度執字第23754號強制執行事件執
    行被告公司提存於鈞院之反擔保金，應於返還價款中扣除等
    語。並為聲明：駁回原告之訴。
四、被告庚○○則以：伊因腦溢血無法繼續興建房屋，遂將土地
    房屋全部權利經由原告壬○○同意轉由被告丁○○承受，系
    爭房屋及土地繳款已洽由被告丁○○收取，已為事實上同意
    ，其他承購戶均已改與被告丁○○訂約，系爭房屋及土地買
    賣權利及義務均已移轉予被告丁○○，並經臺灣嘉義地方法
    院檢察署97年度偵字第7658號不起訴是認。原告壬○○之契
    約雖因漏未收回換由被告丁○○另訂新約，但兩造既已合意
    契約由被告丁○○承受，伊已脫離契約拘束，原告壬○○不
    得再持契約向伊請求，伊不負債務不履行責任及違約責任等
    語置辯。並為聲明：原告之訴駁回；如受不利判決願供擔保
    請准免為假執行。
五、被告乙○○抗辯以：系爭土地所有權歸屬於95年間即可查知
    ，迄今至少逾2年時效，原告主張已罹於時效消滅。原告並
    未舉證被告有何詐欺行為或詐欺犯意聯絡，實則被告受委任
    銷售系爭不動產，並非被告丁○○之員工。系爭建案原由旭
    凰營造有限公司負責人庚○○委託訴外人林金治辦理房屋銷
    售代理業務，被告係於95年7月1日與被告銓程公司簽訂代理
    房屋銷售合約書，於95年7月5日由被告銓程公司法定代理人
    丙○○出具授權書，授權被告丁○○處理房屋興造、銷售、
    保全登記、過戶、貸款及與台糖公司合建事宜，因被告銓程
    公司確與台糖公司簽訂合作興建房屋契約書，又旭凰營造有
    限公司業已於銷售合約第6條中保證產權清楚，被告深信銷
    售契約上土地出賣人雖為被告丁○○，但將來定能移轉登記
    土地所有權人予買受人，而台糖公司於96年間亦確實將系爭
    土地移轉登記予被告銓程公司，被告僅單純受任代銷不動產
    ，法律關係均依上開契約所定，被告自得正當合法相信契約
    約定，係正當信賴而無詐欺可言。本件若非被告銓程公司發
    生財務糾紛，土地絕對可以移轉登記予原告，無法移轉土地
    所有權登記之原因係嗣後遭訴外人查封土地造成，與土地名
    義人是否為出賣人無關，任何人均無法預料被告銓程公司與
    他人發生財務糾紛。原告指稱被告有系爭土地合約書第10條
    第1項適用顯不可採。且台糖公司與被告詮程公司之合作興
    建房屋契約書第14條明定，台糖公司同意由被告詮程公司為
    出賣人辦理銷售，台糖公司既同意由被告詮程公司出售，雖
    非契約當事人，但被告詮程公司得依約代售，自得過戶予原
    告。且被告丁○○與庚○○於房屋買賣契約簽訂後，如何履
    行契約，均係契約效力問題非侵權行為，被告代銷完成後即
    未參與買賣，並非系爭契約當事人，原告以被告丁○○、庚○○事後違約，主張被告詐欺，顯與事理法律不符。本件純
    係業主財務問題導致，客戶簽約時，業主在場，客戶亦認識
    業主，合約書為業主提供，客戶所繳工程款項均於代收後如
    數交由業主簽收，被告並無取得不當利益，亦無傷人惡意，
    單純僅為做好工作等語。並為聲明：原告之訴駁回；如為不
    利判決，願供擔保請准宣告免為假執行。
六、被告丁○○未於言詞辯論期日到場，亦未提出書狀作何聲明
    或陳述。
七、原告主張透過廣告及被告乙○○介紹，就房屋部分與被告銓
    程公司簽訂系爭房屋契約，就土地部分原告辛○○、戊○○
    、甲○○與被告丁○○簽訂系爭土地契約；原告壬○○則係
    與被告庚○○簽有系爭土地契約，簽訂系爭土地契約當時，
    土地所有權人為台糖公司，嗣雖移轉登記予被告銓程公司，
    惟有1億元抵押權設定，又系爭房地自開工日迄今已逾期超
    過6個月無法完工等情，被告不爭執，並有預售屋廣告、系
    爭房屋及土地契約、土地異動索引、系爭土地登記謄本、被
    告乙○○以林柏均之名義銷售系爭建案之名片等在卷可稽，
    堪信為真。
八、原告主張依系爭房屋及土地契約，請求如附表七所示等情，
    被告銓程公司答辯以：系爭建案實際所有人為被告丁○○，
    不應向銓程公司求償，又工作天計算應扣除放假天、颱風天
    及無法施工之下雨天，原告甲○○之開工日於契約特別註記
    為95年9月23日，而其委請訴外人裝設氣窗乙事未經同意，
    與被告無涉，不應求償等語；被告庚○○抗辯其已將工程及
    契約讓與被告丁○○，原告壬○○繳納之款項均由被告丁○○收取，就契約移轉已為事實上同意，伊已脫離契約拘束，
    原告壬○○不得向伊請求等語；被告乙○○則以：伊僅單純
    受任代銷不動產，並正當信賴業主與台糖公司間契約約定，
    代銷完成後即未參與買賣，亦未取得不當利益，本件純係業
    主財務問題所致，不應向伊求償等語置辯。則本件爭點在於
    原告得否向被告等人請求賠償，又得請求之金額為何。經查
    ：
  (一)依系爭房屋契約第9條第1項約定「本預售屋之建築工程自工
    程正式開工起算350個工作天內完成主附屬建物及必要設施
    ，並以建築主管機關核發使用執照日為完工日」，同條第2
    項約定「乙方（即被告）如逾期前項期間未完工者，每逾1
    日應按已繳房地總價萬分之5計算遲延利息予甲方（即原告
    ）。若逾期6個月仍未完工，視同乙方違約，雙方同意依第
    17條規定辦理」、第17條第1款約定「乙方違反本契約第9條
    第2項規定者，甲方得解除本契約。解約時乙方除應將甲方
    已繳之房地價款及遲延利息全部退還甲方外，並應同時賠償
    已繳房地價款百分之20之違約金」，此有原告與被告銓程公
    司間系爭房屋契約影本4份在卷可稽；又系爭土地契約第10
    條第1項約定「本契約土地乙方（即被告丁○○或庚○○）
    保證產權清楚絕無一屋數賣或佔用他人土地或與工程承攬人
    發生財務糾紛等情事」、第11條第1項約定「乙方違反本契
    約第10條第1項規定者，甲方（即原告）得解除本契約。解
    除時乙方除應將甲方已繳之房地價款及遲延利息全部退還甲
    方外，並應同時賠償已繳房地價款百分之20之違約金」、第
    14條約定「本契約‧‧‧並與本基地上甲方所訂『房屋預定
    買賣合約書』具連帶不可分性；任何一部分不履約時視同全
    部違約，解除本約時視為全部解除」，此亦有原告辛○○、
    戊○○、甲○○與被告丁○○；原告壬○○與被告庚○○間
    之系爭土地契約影本4份在卷可稽。原告主張系爭建案迄今
    仍無法完工，已逾系爭房屋契約第9條第2項約定期限，被告
    不爭執，原告自得解除系爭房屋契約，系爭土地契約亦視為
    全部解除，是以原告依契約約定，主張就房屋部分請求被告
    銓程公司返還已繳房屋價款、違約金、未完工每逾1日按已
    繳房地總價萬分之5計算之遲延利息；就土地部分請求返還
    已繳價金及違約金等情，為有理由，應予准許，爰計算如附
    表一至附表四所示。
  (二)被告銓程公司雖辯稱系爭建案所有人為被告丁○○，本院96
    年度重訴字第83號亦為相同認定，原告應向被告丁○○求償
    等語，並提出工程協議合約書廠商及客戶向被告公司求償、
    代償及訴訟文件、通知被告丁○○之存證信函及律師協商切
    結書、本院97年度訴字第598號刑事判決、與被告丁○○間
    之授權書等為證。惟系爭房屋契約之當事人為原告與被告銓
    程公司，觀之被告銓程公司提出之上開資料，均屬被告銓程
    公司與被告丁○○間爭執與協議，縱被告銓程公司上開抗辯
    屬實，依債權相對性原理，上開約定僅有拘束被告銓程公司
    與被告丁○○之效力，而無法拘束渠等以外第三人，被告銓
    程公司與被告丁○○就系爭建案之爭議，並不影響系爭房屋
    契約效力，被告銓程公司據以抗辯就系爭房屋賠償部分無庸
    負責云云，自非可採。至於原告甲○○主張委請建材公司裝
    設門窗，受有損害90,000元部分，然依系爭房屋契約第10條
    約定以觀，相關工程變更須經雙方於工程變更單上簽認，原
    告甲○○所提工程合約書、證明書及現場照片等，難認業經
    契約雙方確認，且被告銓程公司並非系爭房屋之所有人，難
    認因此受有利益，本件應無民法第811條、第816條及第179
    條之適用，原告甲○○此部分請求自難准許。又原告系爭土
    地契約相對人均非被告銓程公司，而系爭土地遭設定抵押係
    因被告丁○○借款設定所致等情，業經被告丁○○、訴外人
    己○○、黎澤花於臺灣嘉義地方法院檢察署97年度偵字第76
    58號案件偵查時陳述在卷，經本院調取上開案卷核閱屬實，
    並有不起訴處分書在卷可稽，難認被告銓程公司有施用詐術
    之侵權行為，原告主張被告銓程公司應就系爭土地價金及違
    約金部分與被告庚○○及丁○○連帶賠償云云，尚非有據，
    不足採憑。又被告銓程公司所指原告就其反擔保金已為分配
    乙節，雖提出本院民事執行處分配表影本為證，然此部分金
    額現仍提存中，尚待本案判決確定後始得領取乙節，業據原
    告陳明，則此部分金額是否扣除係日後還款執行問題，無礙
    本件金額之認定，併此敘明。
  (三)被告庚○○雖辯稱已將工程及契約移轉與被告丁○○，原告
    壬○○係向被告丁○○繳款，已為事實上同意等情，然按契
    約承擔，因當事人將其本於契約所生法律上之地位概括移轉
    於承擔人，故須由原契約當事人與承擔人三方面同意為之。
    如由讓與人與承擔人成立契約承擔契約，則須他方當事人之
    同意，始生效力。蓋契約承擔契約發生效力後，讓與人即脫
    離原有契約關係，契約之法律上地位即由他方當事人及承擔
    人繼續維持，故須經他方當事人參與，或得其同意始發生效
    力（最高法院97年臺上字第1864號裁判意旨可資參照）。被
    告庚○○雖以臺灣嘉義地方法院檢察署97年度偵字第7658號
    不起訴處分書主張契約已合意由被告丁○○承受，然該不起
    訴書並未有原告壬○○同意換約之認定，有該不起訴處分書
    影本在卷可稽，參以被告乙○○陳稱：因為壬○○都在大陸
    上班，都是接洽他妹妹蔡明芬等語（見本院98年4月17日言
    詞辯論筆錄）；原告壬○○之弟癸○○到庭陳稱：壬○○去
    大陸後有接觸交錢部分，有時拿現金有時匯款，收款人有蓋
    章，伊不知換人的事情，不清楚換人的事情有無跟伊姐蔡明
    芬說等語（見本院98年7月24日筆錄），則以原告壬○○在
    大陸，其弟、妹代為繳款等情以觀，自難認原告壬○○確有
    承認系爭土地契約移轉予被告丁○○情事，被告庚○○上開
    抗辯尚難採憑，本件原告壬○○系爭土地契約之相對人仍為
    被告庚○○，自得依上開契約向被告庚○○主張返還價金及
    給付違約金。
  (四)被告乙○○所辯單純受任代銷不動產，並正當信賴業主與台
    糖公司間契約約定，被告代銷完成後即未參與買賣，並未取
    得不當利益等情，業經提出台糖公司與銓程公司合作興建房
    屋契約書、代理房屋銷售合約書、代收客戶應收款項、訂金
    收入明細表、客戶繳款明細表、銓程公司代理房屋銷售合約
    屋、授權書等為證，觀之台糖公司合作興建房屋契約書第14
    條第2款約定「甲方（即台糖公司）同意乙方（即被告銓程
    公司）就甲方所分配之房地，以乙方為出賣人辦理銷售」，
    此有該契約書影本在卷可稽，參以系爭土地確已移轉登記為
    被告銓程公司名義，有土地登記謄本可稽，本件並無原告所
    指產權不清情事。且系爭土地遭設定抵押係因被告丁○○借
    款設定所致等情，已如上述，難認被告乙○○於介紹系爭建
    案買賣時有施用詐術之侵權行為或違反保護他人法律情事，
    原告主張被告乙○○應負連帶賠償責任云云，自難採憑。
九、綜上，系爭建案已逾期無法完工，原告依契約約款解除契約
    ，並依契約約定請求如附表一至附表四之金額部分為有理由
    ，應予准許，逾此所為請求，為無理由，應予駁回。
十、原告與被告庚○○分別陳明願供擔保，聲請宣告假執行或免
    為假執行，經核並無不合，爰併就被告銓程公司部分依職權
    酌定相當之擔保金額，准許如附表六所示；至原告敗訴部分
    ，其假執行之聲請已失所附麗，應併予駁回。
十一、兩造其餘之攻擊或防禦方法及未經援用之證據，經本院斟酌
    後，認為均不足以影響本判決之結果，自無逐一詳予論駁之
    必要，併此敘明。
十二、本件訴訟費用負擔如附表五所示。
十三、據上論結，原告之訴為一部有理由，一部無理由，依民事訴
    訟法第385條第1項後段、第79條、第390條第2項、第392條
    第2項，判決如主文。
中    華    民    國    98    年    12    月    31    日
                  民事第三庭  法  官  陳端宜
上為正本係照原本作成。
如對本判決上訴，須於判決送達後20日內向本院提出上訴狀。
中    華    民    國    98    年    12    月    31    日
                              書記官  王美珍
┌────────────────────────────────────┐
│附表一:原告辛○○部分                                                   │
├────┬───────────────────────────────┤
│主文內容│被告詮程營造工程有限公司應給付原告辛○○新臺幣柒拾參萬陸仟捌│
│        │  佰玖拾元，及自民國九十八年二月十五日起至清償日止，按週年利率│
│        │  百分之五計算之利息。                                        │
│        │被告丁○○應給付原告辛○○新臺幣捌拾柒萬壹仟貳佰元，及自民國│
│        │  九十八年二月二十七日起至清償日止，按週年利率百分之五計算之利│
│        │  息。                                                        │
├────┼───────────────────────────────┤
│備    註│(1)原告辛○○已繳房屋價款為484,000元，已繳土地價款為726,000元。│
│        │(2)房屋違約金為96,800元（484,0000.2），土地違約金為145,200元 │
│        │  （726,0000.2）。                                          │
│        │(3)本件遲延天數以95年2月16日算至97年7月31日止。將全部日數（95年│
│        │  之319日＋96年之365日＋97年之213日，共計897日）扣除例假日（95│
│        │  年之97日＋96年之114日＋97年之66日，共計277日）及颱風假（僅98│
│        │  年7月28日之1日）、兩造不爭執之11日雨天日，再扣除合約工作天  │
│        │  350日，則本件逾期天數為258日（0000000000000000）。      │
│        │(4)本件違約後遲延利息為156,090元〔（726,000＋484,000）0.0005 │
│        │  258〕。                                                   │
│        │(5)原告辛○○就系爭房屋契約部分得向被告銓程公司請求之金額為：  │
│        │  736,890元（484,000＋96,800＋156,090）。                     │
│        │(6)原告辛○○就系爭土地契約部分得向被告丁○○請求之金額為：    │
│        │  871,200元（726,000＋145,200）。                             │
└────┴───────────────────────────────┘
┌────────────────────────────────────┐
│附表二：原告壬○○部分                                                  │
├────┬───────────────────────────────┤
│主文內容│被告詮程營造工程有限公司應給付原告壬○○新臺幣玖拾參萬壹仟玖│
│        │  佰伍拾元，及自民國九十八年二月十五日起至清償日止，按週年利率│
│        │  百分之五計算之利息。                                        │
│        │被告庚○○應給付原告壬○○新臺幣壹佰壹拾貳萬捌仟元，及自民國│
│        │  九十八年一月二十四日起至清償日止，按週年利率百分之五計算之利│
│        │  息。                                                        │
├────┼───────────────────────────────┤
│備    註│(1)原告壬○○已繳房屋價款為610,000元，已繳土地價款為940,000元。│
│        │(2)房屋違約金為122,000元（610,0000.2），土地違約金為188,000元│
│        │  （940,0000.2）。                                          │
│        │(3)本件遲延天數以95年2月16日算至97年7月31日止。將全部日數（95年│
│        │  之319日＋96年之365日＋97年之213日，共計897日）扣除例假日（95│
│        │  年之97日＋96年之114日＋97年之66日，共計277日）及颱風假（僅98│
│        │  年7月28日之1日）、兩造不爭執之11日雨天日，再扣除合約工作天  │
│        │  350日，則本件逾期天數為258日（0000000000000000）。      │
│        │(4)本件違約後遲延利息為199,950元〔（940,000＋610,000）0.0005 │
│        │  258〕。                                                   │
│        │(5)原告壬○○就系爭房屋契約部分得向被告銓程公司請求之金額為：  │
│        │  931,950元（610,000＋122,000＋199,950）。                    │
│        │(6)原告壬○○就系爭土地契約部分得向被告庚○○請求之金額為：    │
│        │  1,128,000元（940,000＋188,000）。                           │
└────┴───────────────────────────────┘
┌────────────────────────────────────┐
│附表三：原告甲○○部分                                                  │
├────┬───────────────────────────────┤
│主文內容│被告詮程營造工程有限公司應給付原告甲○○新臺幣陸拾壹萬柒仟壹│
│        │  佰貳拾元，及自民國九十八年二月十五日起至清償日止，按週年利率│
│        │  百分之五計算之利息。                                        │
│        │被告丁○○應給付原告甲○○新臺幣捌拾參萬伍仟貳佰元，及自民國│
│        │  九十八年二月二十七日起至清償日止，按週年利率百分之五計算之利│
│        │  息。                                                        │
├────┼───────────────────────────────┤
│備    註│(1)原告甲○○已繳房屋價款為464,000元，已繳土地價款為696,000元。│
│        │(2)房屋違約金為92,800元（464,0000.2），土地違約金為139,200元 │
│        │  （696,0000.2）。                                          │
│        │(3)本件遲延天數以契約約定開工日即95年9月23日算至97年7月31日止。│
│        │  將全部日數（95年之100日＋96年之365日＋97年之213日，共計678日│
│        │  ）扣除例假日（95年之32日＋96年之114日＋97年之66日，共計212日│
│        │  ）及颱風假（僅98年7月28日之1日）、兩造不爭執之11日雨天日，再│
│        │  扣除合約工作天350日，則本件逾期天數為104日（000000000000 │
│        │  －350）。                                                   │
│        │(4)本件違約後遲延利息為60,320元〔（696,000＋464,000）0.0005  │
│        │  104〕。                                                   │
│        │(5)原告甲○○就系爭房屋契約部分得向被告銓程公司請求之金額為：  │
│        │  617,120元（464,000＋92,800＋60,320）。                      │
│        │(6)原告甲○○就系爭土地契約部分得向被告丁○○請求之金額為：    │
│        │  835,200元（696,000＋139,200）。                             │
└────┴───────────────────────────────┘
┌────────────────────────────────────┐
│附表四：原告戊○○部分                                                  │
├────┬───────────────────────────────┤
│主文內容│被告詮程營造工程有限公司應給付原告戊○○新臺幣捌拾陸萬肆仟柒│
│        │  佰捌拾元，及自民國九十八年二月十五日起至清償日止，按週年利率│
│        │  百分之五計算之利息。                                        │
│        │被告丁○○應給付原告戊○○新臺幣壹佰零貳萬貳仟肆佰元，及自民│
│        │  國九十八年二月二十七日起至清償日止，按週年利率百分之五計算之│
│        │  利息。                                                      │
├────┼───────────────────────────────┤
│備    註│(1)原告戊○○已繳房屋價款為568,000元，已繳土地價款為852,000元。│
│        │(2)房屋違約金為113,600元（568,0000.2），土地違約金為170,400元│
│        │  （852,0000.2）。                                          │
│        │(3)本件遲延天數以95年2月16日算至97年7月31日止。將全部日數（95年│
│        │  之319日＋96年之365日＋97年之213日，共計897日）扣除例假日（95│
│        │  年之97日＋96年之114日＋97年之66日，共計277日）及颱風假（僅98│
│        │  年7月28日之1日）、兩造不爭執之11日雨天日，再扣除合約工作天  │
│        │  350日，則本件逾期天數為258日（0000000000000000）。      │
│        │(4)本件違約後遲延利息為183,180元〔（852,000＋568,000）0.0005 │
│        │  258〕。                                                   │
│        │(5)原告戊○○就系爭房屋契約部分得向被告銓程公司請求之金額為：  │
│        │  864,780元（568,000＋113,600＋183,180）。                    │
│        │(6)原告戊○○就系爭土地契約部分得向被告丁○○請求之金額為：    │
│        │  1,022,400元（852,000＋170,400）。                           │
└────┴───────────────────────────────┘
┌────────────────────────────────────┐
│附表五：訴訟費用負擔                                                    │
├────┬───────────────────────────────┤
│主文內容│原告辛○○部分：                                            │
│        │  訴訟費用由被告詮程營造工程有限公司負擔千分之四五八，被告張憲│
│        │  文負擔千分之五四一，餘由原告辛○○負擔。                    │
│        │原告壬○○部分：                                            │
│        │  訴訟費用由被告詮程營造工程有限公司負擔千分之四五二，被告陳昭│
│        │  旭負擔千分之五四七，餘由原告壬○○負擔。                    │
│        │原告甲○○部分：                                            │
│        │  訴訟費用由被告詮程營造工程有限公司負擔千分之三七八，被告張憲│
│        │  文負擔千分之五一一，餘由原告甲○○負擔。                    │
│        │原告戊○○部分：                                            │
│        │  訴訟費用由被告詮程營造工程有限公司負擔千分之四五八，被告張憲│
│        │  文負擔千分之五四一，餘由原告戊○○負擔。                    │
├────┼───────────────────────────────┤
│備    註│(1)原告辛○○請求金額共計1,609,905元。                         │
│        │  （726,000+145,200+738,705）                                 │
│        │ 則被告銓程公司應負擔訴訟費用比例為45.8％（736890/0000000）   │
│（小數點│   被告丁○○應負擔訴訟費用比例為54.1％（871200/0000000）     │
│二位以下│(2)原告壬○○請求金額共計2,062,275元。                         │
│四捨五入│  （940,000+188,000+934,275）                                 │
│）      │ 則被告銓程公司應負擔訴訟費用比例為45.2％（931950/0000000）   │
│        │   被告庚○○應負擔訴訟費用比例為54.7％（0000000/0000000）    │
│        │(3)原告甲○○請求金額共計1,633,380元。                         │
│        │  （696,000+139,200+798,180）                                 │
│        │  則被告銓程公司應負擔訴訟費用比例為37.8％（617120/0000000）  │
│        │    被告丁○○應負擔訴訟費用比例為51.1％（835200/0000000）    │
│        │(4)原告戊○○請求金額共計1,889,310元。                         │
│        │  （852,000+170,400+866,910）                                 │
│        │  則被告銓程公司應負擔訴訟費用比例為45.8％（864780/0000000）  │
│        │    被告丁○○應負擔訴訟費用比例為54.1％（0000000/0000000）   │
└────┴───────────────────────────────┘
┌────────────────────────────────────┐
│附表六：假執行暨免為假執行宣告                                          │
├────┬───────────────────────────────┤
│主文內容│原告辛○○勝訴部分：                                        │
│        │  本判決附表一原告辛○○勝訴部分於原告辛○○分別以新臺幣貳拾伍│
│        │  萬元為被告詮程營造工程有限公司、以新臺幣貳拾玖萬元為被告張憲│
│        │  文供擔保後，得假執行；但被告詮程營造工程有限公司如以新臺幣柒│
│        │  拾參萬陸仟捌佰玖拾元、被告丁○○如以新臺幣捌拾柒萬壹仟貳佰元│
│        │  為原告辛○○預供擔保，得免為假執行。                        │
│        │原告壬○○勝訴部分：                                        │
│        │  本判決附表二原告壬○○勝訴部分於原告壬○○分別以新臺幣參拾壹│
│        │  萬元為被告詮程營造工程有限公司、以新臺幣參拾捌萬元為被告陳昭│
│        │  旭供擔保後，得假執行；但被告詮程營造工程有限公司如以新臺幣玖│
│        │  拾參萬壹仟玖佰伍拾元、被告庚○○如以新臺幣壹佰壹拾貳萬捌仟元│
│        │  為原告壬○○預供擔保，得免為假執行。                        │
│        │原告甲○○勝訴部分：                                        │
│        │  本判決附表三原告甲○○勝訴部分於原告甲○○分別以新臺幣貳拾壹│
│        │  萬元為被告詮程營造工程有限公司、以新臺幣貳拾捌萬元為被告張憲│
│        │  文供擔保後，得假執行；但被告詮程營造工程有限公司如以新臺幣陸│
│        │  拾壹萬柒仟壹佰貳拾元、被告丁○○如以新臺幣捌拾參萬伍仟貳佰元│
│        │  為原告甲○○預供擔保，得免為假執行。                        │
│        │原告戊○○勝訴部分：                                        │
│        │  本判決附表四原告戊○○勝訴部分於原告戊○○分別以新臺幣貳拾玖│
│        │  萬元為被告詮程營造工程有限公司、以新臺幣參拾肆萬元為被告張憲│
│        │  文供擔保後，得假執行；但被告詮程營造工程有限公司如以新臺幣捌│
│        │  拾陸萬肆仟柒佰捌拾元、被告丁○○如以新臺幣壹佰零貳萬貳仟肆佰│
│        │  元為原告戊○○預供擔保，得免為假執行。                      │
├────┼───────────────────────────────┤
│備    註│本件原告供擔保金額以勝訴金額1/3計算，萬元以下四捨五入。       │
└────┴───────────────────────────────┘
┌────────────────────────────────────┐
│附表七：原告主張                                                        │
├────┬───────────────────────────────┤
│原    告│被告詮程公司、乙○○與丁○○應連帶給付原告辛○○726,000元， │
│訴之聲明│  及自本起訴狀繕本送達被告翌日起算年息5%之利息。              │
│        │被告丁○○應給付原告辛○○145,200元，及自本起訴狀繕本送達被 │
│        │  告翌日起算年息5%之利息。                                    │
│        │被告詮程公司應給付原告辛○○738,705元，及自本起訴狀繕本送達 │
│        │  被告翌日起算年息5%之利息。                                  │
│        │被告詮程公司、乙○○與庚○○應連帶給付原告壬○○940,000元， │
│        │  及自本起訴狀繕本送達被告翌日起算年息5%之利息。              │
│        │被告庚○○應給付原告壬○○188,000元，及自本起訴狀繕本送達被 │
│        │  告翌日起算年息5%之利息。                                    │
│        │被告詮程公司應給付原告壬○○934,275元，及自本起訴狀繕本送達 │
│        │  被告翌日起算年息5%之利息。                                  │
│        │被告詮程公司、乙○○與丁○○應連帶給付原告甲○○696,000元， │
│        │  及自本起訴狀繕本送達被告翌日起算年息5%之利息。              │
│        │被告丁○○應給付原告甲○○139,200元，及自本起訴狀繕本送達被 │
│        │  告翌日起算年息5%之利息。                                    │
│        │被告詮程公司應給付原告甲○○798,180元，及自本起訴狀繕本送達 │
│        │  被告翌日起算年息5%之利息。                                  │
│        │被告詮程公司、乙○○與丁○○應連帶給付原告戊○○852,000元， │
│        │  及自本起訴狀繕本送達被告翌日起算年息5% 之利息。             │
│        │被告丁○○應給付原告戊○○170,400元，及自本起訴狀繕本送達被 │
│        │  告翌日起算年息5%之利息。                                    │
│        │被告詮程公司應給付原告戊○○866,910元，及自本起訴狀繕本送達 │
│        │  被告翌日起算年息5%之利息。                                  │
│        │訴訟費用由被告負擔。                                        │
│        │原告願供擔保，請准宣告假執行。                              │
├────┼───────────────────────────────┤
│備    註│原告起訴時就上開第項請求金額為742,940元，第項請求金額為93 │
│        │9,700元，第項請求金額為998,697元，第項請求金額為139,800元 │
│        │，第項請求金額為712,224元，第項請求金額為871,880元，上開縮│
│        │減訴之聲明，合於民事訴訟法第255條第1項第3款規定，應予准許。   │
└────┴───────────────────────────────┘

司法院資訊處製作；財團法人民間司法改革基金會備份。
